# AB 股架构下，发行的 B 股属于股还是债，应该如何账务处理

提问人：yayu197777 时间：2023-06-07 09:57:45
请教陈版，我境外一家子公司，不是上市公司，准备发行B类股份，B类股份以后可以转换成目前的A类股份，这种情况下B类股份如何账务处理，属于股还是债？

回答人：chenyiwei
这里需要考虑以下问题：
1 、是否因发行B类股份导致存在交付现金或其他金融资产的现时义务：例如B类股份是否每年都要分红，是否有固定的股息率、是否只要改子公司有利润就必须向B类股东分红；等等。
2 、日后转为A类股份，换股的触发条件是什么？换股的主动权是在该子公司还是B类股东？换股的比例是否确定，即是否满足“固定换固定”？